臺灣臺北地方法院刑事判決　　　　　　 100年度易字第1904號
公　訴　人　臺灣臺北地方法院檢察署檢察官
被　　　告　楊逢春
上列被告因竊盜案件，經檢察官提起公訴（100年度偵字第11870
號），本院判決如下：
    主  文
楊逢春犯竊盜罪，累犯，處有期徒刑陸月，如易科罰金，以新臺
幣壹仟元折算壹日。
    事  實
一、楊逢春前於民國99年間，因竊盜、贓物等案件，經本院及臺
    灣板橋地方法院（下稱板橋地院）分別以99年度易字第1229
    號、99年度簡字第4080號各判處有期徒刑4月、3月、3月確
    定，並經板橋地院以99年度聲字第5628號裁定定應執行有期
    徒刑8月，復與他案所處拘役刑接續執行，甫於100年5月22
    日縮刑期滿執行完畢。詎猶不知悔改，於100年5月26日晚上
    8時許，騎乘電動車行經臺北市○○區○○路26巷11號前，
    適有沈得煒、李維哲、葉育廷（起訴書誤載為「蔡育廷」，
    應予更正）、朱智麟、曾國雄在該處從事路燈測量工作，而
    將其等所有如附表所示之背包、物品（檢察官起訴漏未記載
    如附表所示之其餘物品，應予補充更正）置放上址騎樓下，
    因見葉育廷等人所有如附表所示之背包、物品無人看管，竟
    意圖為自己不法之所有，徒手竊取如附表所示之背包、物品
    ，得手後，將附表所示之背包、物品藏放在其所騎乘之電動
    車置物箱內，並以棉被覆蓋，旋即騎乘電動車離去。嗣於同
    日晚上8時20分許，沈得煒、葉育廷等人發覺背包遭竊，遂
    在上址附近找尋，並報警處理，於同日晚上8時30分許，在
    臺北市○○區○○路1段210號前，發現楊逢春所騎乘之電動
    車上附載其等遭竊如附表所示之物，經警到場處理，當場在
    其所騎乘之電動車置物箱內查扣如附表所示之物（業據葉育
    廷等人領回）。
二、案經沈得煒、李維哲訴由臺北市政府警察局信義分局報請臺
    灣臺北地方法院檢察署檢察官偵查起訴。
    理  由
一、按被告以外之人於審判外之陳述，雖不符刑事訴訟法第159
    條之1至第159條之4之規定，但經當事人於審判程序同意作
    為證據，法院審酌該言詞陳述或書面陳述作成時之情況，認
    為適當者，亦得為證據；又當事人、代理人或辯護人於法院
    調查證據時，知有第159條第1項不得為證據之情形，而未於
    言詞辯論終結前聲明異議者，視為有前項之同意，刑事訴訟
    法第159條之5定有明文。本件檢察官、被告楊逢春於本院審
    判期日中，就本判決所引用審判外之言詞或書面陳述均未爭
    執證據能力，且迄至言詞辯論終結前亦未再聲明異議，本院
    審酌該具有傳聞證據性質之證據，其取得過程並無瑕疵，與
    待證事實具有關聯性，證明力非明顯過低，以之作為證據係
    屬適當，認俱得為證據。至於被告爭執證人沈得煒、李維哲
    、葉育廷、朱智麟、曾國雄所述不實在一節，乃屬證明力強
    弱之問題。
二、訊據被告矢口否認有何竊盜犯行，辯稱：100年5月26日案發
    當時，我並沒有在場，當時我住我姊姊家，被害人被竊的東
    西，並不是從我這裡找到的，這件案子是我太太叫警察把我
    抓去，說我竊盜等語。經查：
(一)、本件告訴人沈得煒、李維哲、被害人葉育廷、朱智麟、曾國
    雄所有如附表所示之背包，確有於100年5月26日晚上8時許
    ，在臺北市○○區○○路26巷11號前，遭被告竊取，嗣經告
    訴人等人在失竊地點找尋後，於同日晚上8時30分許，在同
    區○○路○段210號前，發現被告騎乘之電動車上附載其等遭
    竊如附表所示之背包等事實，業據證人即告訴人沈得煒、李
    維哲、證人即被害人葉育廷、朱智麟、曾國雄於警詢、偵查
    中證述綦詳，並有贓物認領保管單5紙、查獲照片2幀在卷可
    稽。上揭事實，洵堪認定。
(二)、被告雖辯稱：案發當時我並沒有在場云云。惟其於偵查中業
    已明確供述：遭告訴人沈得煒、李維哲、被害人葉育廷、朱
    智麟、曾國雄攔下時，確有坐於該部電動車等語，核與上開
    證人沈得煒證稱：當天晚上，在逸仙路松高路口做LED燈量
    測，我跟李維哲等人一共5人，將如附表所示之個人背包放
    置於逸仙路26巷11號大樓樑柱旁，後來我聽到安全帽掉下來
    的聲音，我就發現我們放置於該處之所有背包都不見了，我
    們就一起在附近找，李維哲在基隆路1段210號前發現被告騎
    乘電動車，我看到我的外套放在被告電動車後置物箱毛毯外
    面，將被告騎乘之電動車置物箱外的毛毯翻起，就看到我們
    5人的背包全在被告的電動車置物箱內等語；證人即告訴人
    李維哲亦證稱：當天晚上8時許，我跟同學朱智麟、沈得煒
    、葉育廷、教授曾國雄，在臺北市○○區○○路26巷內做路
    置測量的研究計劃，我們一行人將如附表所示的私人物品置
    放於逸仙路26巷11號前的騎樓，然後在距離置放物品處約20
    、30公尺處的地方，進行路燈測量研究工作，後來沈得煒發
    現東西不見，我們就分頭去找，並報警處理，後來在臺北市
    ○○區○○路1段210號看到被告，我跟沈得煒就過去查看，
    沈得煒就在被告的銀色電動車上發現他自己的外套，並覆蓋
    1條毛毯，沈得煒將毛毯掀開，就發現我們不見的東西等語
    大致相符，足認被告於本件案發當時，確有在場無訛，其謂
    並未在場一節，要屬事後卸責之詞，洵無足採。
(三)、被告辯謂：並未竊取被害人如附表所示之物，不知該等物品
    為何會在電動車上等語。惟查，證人沈得煒等人於上揭時、
    地遭竊如附表所示之物，確係在被告所騎乘之電動車上所尋
    獲等情，業如前述。而證人葉育廷於警詢、偵查中證稱：晚
    上8時20分許，我同學沈得煒發現大家的包包不見了，我們
    就分頭去找，並報警，因為當時我們發現1名男子在我們周
    圍徘徊了兩次，因此當我們發現東西不見時就想說會不會是
    那名男子拿走的，後來大約在8時20分許，李維哲在基隆路
    1段210號前發現我上述的那名男子，而且該名男子把東西放
    在他騎的電動車上，沈得煒將他車上的棉被掀開，就發現我
    們大家的包包，該名男子就是被告等語；證人李維哲於偵查
    中亦明確證稱：我們在量測時，被告騎1臺電動機車經過，
    因為我們在量測時有車或人經過，我們都要停下，所以我有
    印象，我有看到他，過沒多久，就發現我們的東西不見了，
    後來沈得煒在被告所騎的機車上，發現他的外套，外套下面
    有1件毛毯，毛毯蓋著我們的背包等語；證人沈得煒於偵查
    中亦證述：情形差不多如李維哲所述，我要補充的是被告當
    時先騎過去，沒多久又騎回來，李維哲指著被告說會不會是
    他拿走的，我就跑過去看，就看到我的外套在上面，毛毯下
    面都是我們的東西等語；證人朱智麟亦證述：那邊是單行道
    ，被告騎過去1次又騎回來1次等語，均明確證述被告確有於
    其等進行路燈量測時，在該處來回徘徊，其等如附表所示之
    背包旋即遭竊之事實。而證人沈得煒、李維哲、葉育廷、朱
    智麟、曾國雄與被告素不相識，應無設詞構陷之動機，且被
    告作案前亦曾騎乘電動車在證人面前來回1、2次，其等所言
    堪信為真。衡諸常情，倘證人沈得煒等人所有如附表所示之
    物，非被告所竊取，何以該等物品遭竊後不到20分鐘之時間
    ，即由被告所持有中，並將該等物品藏放在電動車置物箱，
    復以毛毯覆蓋之？堪認被告確係本件竊盜犯行之行為人甚明
    。被告前開所辯，要屬事後卸脫之詞，無足採信。
(四)、綜上所述，本件事證明確，被告犯行，堪以認定，應依法論
    科。至於被告聲請傳喚其胞姊楊秀蓮及聲請調閱現場監視錄
    影畫面等節，惟本件待證事實已臻明確，業如前述，是被告
    上開證據調查之聲請，已無再調查之必要性，應予駁回，併
    此敘明。
三、核被告所為，係犯刑法第320條第1項之竊盜罪。被告以一行
    為，同時竊取告訴人沈得煒、李維哲及被害人葉育廷、朱智
    麟、曾國雄等5人所有各如附表所示之財物，侵害數財產法
    益，係一行為觸犯數罪名，為同種想像競合犯，依刑法第55
    條之規定，僅論以一罪。又被告前已有如事實欄一所載之刑
    事前科紀錄，甫於100年5月22日縮刑期滿執行完畢等情，其
    於有期徒刑執行完畢後5年內，再犯本件有期徒刑以上之罪
    ，為累犯，應依刑法第47條第1項之規定加重其刑。爰審酌
    被告前已有多次竊盜前科，竟不知悔悟，為逞私慾，竊取他
    人財物，惡性非輕，且犯後復否認犯行，態度不佳，復考量
    其犯罪動機、目的、手段等一切情狀，量處如主文之刑，並
    諭知如主文所示之易科罰金折算標準，以示懲儆。
據上論斷，應依刑事訴訟法第299條第1項前段，刑法第320條第1
項、第55條、第47條第1項、第41條第1項前段，刑法施行法第1
條之1第1項、第2項前段，判決如主文。
本案經檢察官陳國安到庭執行職務
中    華    民    國   100    年    9     月    16    日
                  刑事第四庭    法  官  李殷君
以上正本證明與原本無異。
如不服本判決應於收受送達後10日內向本院提出上訴書狀，並應
敘述具體理由；其未敘述上訴理由者，應於上訴期間屆滿後20日
內向本院補提理由書（均須按他造當事人之人數附繕）「切勿逕
送上級法院」。
                                書記官  殷玉芬
中    華    民    國   100    年    9     月    19    日
附錄本判決論罪科刑法條全文：
中華民國刑法第320條
意圖為自己或第三人不法之所有，而竊取他人之動產者，為竊盜
罪，處5年以下有期徒刑、拘役或5百元以下罰金。
意圖為自己或第三人不法之利益，而竊佔他人之不動產者，依前
項之規定處斷。
前二項之未遂犯罰之。
附表：被告所竊取之財物明細表
┌──┬───┬─────────────────────┐
│編號│被害人│被竊財物名稱                              │
├──┼───┼─────────────────────┤
│ 1  │沈得煒│黑色背包1只（內有襯衫、外套各1件，現金新臺│
│    │      │幣【下同】90元）                          │
├──┼───┼─────────────────────┤
│ 2  │李維哲│黑色格子背包1只（內有LG牌型號GT505之行動電│
│    │      │話1具、咖啡色皮夾1個、鑰匙1串）           │
├──┼───┼─────────────────────┤
│ 3  │葉育廷│綠色側背包1只（內有身分證、健保卡、小型車 │
│    │      │駕駛、重機車駕照、重機車行照、郵局金融卡各│
│    │      │1張、NOKIA牌型號5230之行動電話1具【內含093│
│    │      │5***728號行動電話SIM卡1枚】、現金1900元） │
├──┼───┼─────────────────────┤
│ 4  │朱智麟│灰色背包1只（內有書籍2本、船筆盒1個、鑰匙5│
│    │      │支）                                      │
├──┼───┼─────────────────────┤
│ 5  │曾國雄│紅黑包斜背包1只（內有現金157元、零錢包1只 │
│    │      │）、雨傘1把、量測電表、1個、噴漆5罐、電表1│
│    │      │個、溫度計1個、手套2副                    │
└──┴───┴─────────────────────┘